【裁判字號】    92,訴,44
【裁判日期】    920423
【裁判案由】    毒品危害防制條例
【裁判全文】
臺灣高雄地方法院刑事判決                            九十二年度訴字第四四號
    公  訴  人  臺灣高雄地方法院檢察署檢察官
    被      告  乙○○
右列被告因違反毒品危害防制條例案件，經檢察官提起公訴 (九十一年度毒偵字第五
八四０號）及移
    主  文
乙○○連續施用第一級毒品，累犯，處有期徒刑拾月，扣案之第一級毒品海洛因粉末
拾包（共計淨重壹點捌捌公克）及摻有第一級毒品海洛因粉末殘渣之尖頭吸管壹支，
均沒收銷燬之；又連續施用第二級毒品，累犯，處有期徒刑肆月，扣案之第二級毒品
甲基安非他命晶體貳包（毛重合計點陸公克）沒收銷燬之。應執行有期徒刑壹年壹
月。扣案之第一級毒品海洛因粉末拾包（合計淨重壹點捌捌公克）、摻有第一級毒品
海洛因粉末殘渣之尖頭吸管壹支、及第二級毒品甲基安非他命晶體貳包（毛重共計
點陸公克）均沒收銷燬之。
    事  實
一、乙○○前於八十四年間曾因犯肅清煙毒條例罪案件，經本院八十四年度訴字第二
    十號案件於八十四年一月二十六日判處有期徒刑三年一月；復因犯恐嚇取財罪，
    經本院八十四年度訴字第九四五號案件於八十四年五月三日判處有期徒刑十月，
    分經確定，並由本院八十四年度聲字第一三四一號裁定定其應執行刑有期徒刑三
    年九月。於八十四年五月九日送監執行（指揮書執行完畢日期：八十七年十二月
    十四日、縮刑期滿日期：八十七年十一月十三日）。嗣於八十五年九月二十日獲
    准假釋，但乙○○於假釋期間之八十六年間，更犯轉讓禁藥（甲基安非他命）罪
    ，及無故持有可發射子彈具有殺傷力之槍支罪，經本院八十七年度訴字第一００
    四號判決，於八十七年六月三十日，分別判處轉讓禁藥罪有期徒刑六月；無故持
    有槍支罪有期徒刑一年二月（同時宣告應於刑之執行完畢或赦免後，強制工作三
    年），合併應執行有期徒刑一年六月。乙○○並因之於八十七年間經撤銷假釋，
    應執行殘刑有期徒刑二年二月又十日，於八十七年十一月二十六日再入監執行，
    並接續執行前開本院八十七年度訴字第一００四號判決所處之有期徒刑一年六月
    ，指揮書執行完畢日期九十一年七月二十五日。嗣於九十年二月一日再獲准假釋
    ，迄至該執行完畢日期止未經撤銷假釋，已經視為執行完畢。
二、又乙○○前於八十六年間另有觸犯施用甲基安非他命罪行，於審理中因毒品危害
    防制條例公布施行之法律變更，經本院裁定送觀察勒戒處分，及裁定強制戒治並
    執行後，已經強制戒治後交付保護管束至八十八年七月五日保護管束期滿，已經
    本院於八十八年九月二十九日以八十七年度訴字第四０八號判決免刑確定。詎乙
    ○○猶不知悛悔，復基於施用第一級毒品海洛因之概括犯意，自九十一年七月下
    旬某日起，均在高雄市○鎮區○○街一六六號其住處內等處，均以將香菸點沾毒
    品海洛因粉末再燃煙吸食之方式，連續施用第一級毒品海洛因多次，平均每日均
    施用二至三次；乙○○另基於施用第二級毒品甲基安非他命之概括犯意，於九十
    一年九月二十日及二十五日，在其上址住處，均以將甲基安非他命晶體以火燒烤
    使生煙霧再以口鼻吸食該毒品所生之霧化氣體之方式，連續施用第二級毒品甲基
    安非他命二次。嗣於九十一年九月二十五日十六時五十五分許，乙○○與其兄蔡
    坤唐之友人才元華、甲○○等人，在高雄市○鎮區○○街一六六號乙○○住處，
    經警方持搜索票搜索時，查扣第一級毒品海洛因粉末十包（合計淨重一．八八公
    克）、第二級毒品甲基安非他命晶體二包（驗後毛重三．六公克）等毒品（至於
    查獲現場於蔡坤唐房間內搜獲之注射針筒二支、分裝杓乙支、吸管一支及夾鏈袋
    一大包經查均非乙○○所有，不另宣告沒收）。
三、但乙○○於經檢察官諭准具保候傳時，仍續承前揭施用毒品海洛因之概括犯意，
    以前述同一手法連續施用第一級毒品海洛因多次，最後一次約係在九十二年二月
    十三日許施用。嗣於同年二月十四日十八時十分許，乙○○身攜其自製專供挑取
    毒品海洛粉末，而因之摻有海洛因粉末殘渣之尖頭吸管乙支，為警在高雄市○鎮
    區○○街一六六號前緝捕歸案時，當場扣得上開尖頭吸管乙支而悉上情。
四、案經高雄市政府警察局及苓雅分局移送臺灣高雄地方法院檢察署檢察官偵查起訴
    及移送併辦。
    理  由
一、右揭犯行事實訊據被告乙○○於審理中俱自白不諱，其中：(一)施用毒品海洛因犯
    行部分，有先後二次查獲時扣案之粉末十包（於九十一年九月二十五日查獲）及
    尖頭吸管（於九十二年二月十四日查獲）可佐。而上開十包粉末經送法務部調查
    局鑑定，確認係第一級毒品海洛因成份，合計淨重一．八八公克；另扣案之尖頭
    吸管亦因摻有粉末殘渣，經本院送請高雄醫學大學附設中和紀念院鑑定，亦確認
    有毒品海洛因粉末成份，以上有該調查局鑑定通知書（編號：00000000
    0號、附於九十一年度毒偵字第五八四０號卷第四十頁）及該高雄醫學大學檢驗
    報告附本院卷足佐。再被告先後二次被查獲所採取之尿液，經送鑑定亦均檢出嗎
    啡陽性反應，復有高雄市立凱旋醫院出具之編號「高市凱醫檢字第００六九三號
    」（附於九十一年度毒偵字第五八四０號卷第十六頁）及「高市凱醫檢字第七０
    ０號」（附本院卷內）之煙毒尿液檢驗成績書二件可稽；(二)又被告自白施用第二
    級毒品甲基安非他命犯行部分，同有扣案之晶體二包在案可佐，而上開扣案昌體
    經檢察官送請鑑定，確係第二級毒品甲基安非他命（驗後毛重三點八六公克），
    復有高雄醫學大學附設中和紀念醫院檢驗報告除九十一年度毒偵字第五八四０號
    卷第二十八頁可按；再被告之尿液同檢出甲基安非他命陽性反應，同有前揭高雄
    市立凱旋醫院出具之「高市凱醫檢字第００六九三號」煙毒尿液檢驗成績書揭之
    檢驗結果可參，佐諸被告自八十六年間即曾有施用甲基安非他命之犯行事實，同
    可認定被告上開自白核與事實相符。再查被告乙○○前於八十六年間另有觸犯施
    用甲基安非他命罪行，於審理中因毒品危害防制條例公有施行之法律變更，經本
    院裁定送觀察勒戒處分，及裁定強制戒治並執行後，已經強制戒治後交付保護管
    束至八十八年七月五日保護管束期滿，已經本院於八十八年九月二十九日以八十
    七年度訴字第四０八號判決免刑確定。以上有被告之全國刑案資料查註紀錄表可
    查，並有本院前開八十七年度訴字第四０八號判決書類可佐。被告於強制戒治後
    交付保護管束期滿，未經撤銷保護管束，依法已視為強制戒治期滿，詎被告於五
    年內再犯本件施用毒品犯行，依法自應予論罪科刑。
    綜上所述，本件事證均已明確，被告施用毒品海洛因及施用毒品甲基安非他命犯
    行均洵堪認定，應依法論罪科刑。
二、核被告乙○○所為，分係觸犯毒品危害防制條例第十條第一項施用第一級毒品罪
    及同條第二項施用第二級毒品罪。被告先後多次施用毒品海洛因及連續二次施用
    毒品甲基安非他命，俱時間緊接、手法同一，所為復各觸犯不同罪名，均應依連
    續犯各論以一罪。公訴意旨於此雖僅就被告於九十一年九月二十五日十六時五十
    五分許回溯前二十四小時內之某時內之施用第一級毒品及施用第二級毒品各乙次
    之犯行起訴，但移送併辦及本件其他如事實欄揭載之連續施用毒品犯行部分，與
    已起訴部分有連續犯之裁判上一罪關係，為起訴效力所及，本院自得併予審理。
    至於被告於施用毒品前必持有第一級毒品、及持有第二級毒品之低度行為均為施
    用毒品之高度行為吸收，均不另論持有第一級毒品罪及持有第二級毒品罪。查被
    告乙○○前於八十四年間曾因犯肅清煙毒條例罪案件，經本院八十四年度訴字第
    二十號案件於八十四年一月二十六日判處有期徒刑三年一月；復因犯恐嚇取財罪
    ，經本院八十四年度訴字第九四五號案件於八十四年五月三日判處有期徒刑十月
    ，分經確定，並由本院八十四年度聲字第一三四一號裁定定其應執行刑有期徒刑
    三年九月。於八十四年五月九日送監執行（指揮書執行完畢日期：八十七年十二
    月十四日、縮刑期滿日期：八十七年十一月十三日）。嗣於八十五年九月二十日
    獲准假釋，但乙○○於假釋期間之八十六年間，更犯轉讓禁藥（甲基安非他命）
    罪，及無故持有可發射子彈具有殺傷力之槍支罪，經本院八十七年度訴字第一０
    ０四號判決，於八十七年六月三十日，分別判處轉讓禁藥罪有期徒刑六月；無故
    持有槍支罪有期徒刑一年二月（同時宣告應於刑之執行完畢或赦免後，強制工作
    三年），合併應執行有期徒刑一年六月。乙○○並因之於八十七年間經撤銷假釋
    ，應執行殘刑有期徒刑二年二月又十日，於八十七年十一月二十六日再入監執行
    ，並接續執行前開本院八十七年度訴字第一００四號判決所處之有期徒刑一年六
    月，指揮書執行完畢日期九十一年七月二十五日。嗣於九十年二月一日再獲准假
    釋，迄至該執行完畢日期止未經撤銷假釋，已經視為執行完畢，以上有被告之全
    國刑案資料查註紀錄表附卷足參，並經被告自承在卷，被告於前案執行完畢後五
    年內再犯本罪，應依累犯規定就其所犯本件二罪名加重其刑。爰審酌被告之人格
    、品行、經歷（有多次犯罪紀錄，可見品行非端）。施用毒品之動機、行為之情
    節、施用毒品時程之久暫及被告屢誡不改，可見渠無戒絕毒品之意見，惟念在被
    告所為尚僅自戕身心無害及他人，並被告坦承犯行態度良好等一切情狀，爰就被
    告所犯上開二罪各酌情量處如主文所示之刑，並合併定應執行刑有期徒刑一年一
    月。
三、扣案之第一級毒品海洛因粉末拾包（合計淨重一．八八公克）、第二級毒品甲基
    安非他命晶體二包（驗後毛重三．六公克）均係毒品；另於九十二年二月十四日
    查扣之尖頭吸管乙支因摻有第一級毒品海洛因粉末殘渣而難以剝離，應整體視為
    毒品，以上各物件不問屬於犯人所有與否，均依毒品危害防制條例第十八條第一
    項前段併宣告沒收銷燬之；至於九十一年九月二十五日另查獲之針筒二支、分裝
    杓一支、吸管一支及空夾鏈袋一大包等物，因：(一)查扣處係被告之兄坤唐房內起
    出，尚難認與被告間有直接或相當之關聯；(二)同時被獲之吳元昇於警訊中亦指證
    上述物件應係蔡坤唐所有之物；及(三)被告堅決否認上述物件為其所有，核注射針
    筒、分裝杓等物亦與被告係以燃煙或燒烤施用毒品之方式不合等一切情狀，尚難
    認定上述物件係被告所有，亦無憑認定係專供施用毒品所用之器具，此部分即不
    另宣沒收或併銷燬之，附予明。
據上論斷，應依刑事訴訟法第二百九十九條第一項前段、毒品危害防制條例第十條第
一項、第二項、第十八條第一項前段，刑法第十一條、第五十六條、第四十七條、第
五十一條第五款，判決如主文。
本案經檢察官李宛凌到庭執行職務。
中    華    民    國    九十二    年       四       月      二十三      日
                              臺灣高雄地方法院刑事第五庭
                                  法  官  朱  盈  吉
右正本證明與原本無異。
如不服本判決，應於判決送達後十日內，向本院提出上訴狀。
                                  書記官  吳  金  霞
中    華    民    國    九十二    年       四       月      二十九      日


司法院資訊處製作；財團法人民間司法改革基金會備份。
